臺灣新竹地方法院刑事判決　　　　　　　　　　　　　　九十年度訴字第五九五號
　　公　訴　人　臺灣新竹地方法院檢察署檢察官
　　被　　　告　甲○○
右列被告因違反槍砲彈藥刀械管制條例案件，經檢察官提起公訴（九十年度偵字第三
八四九號），本院判決如左：
    主      文
甲○○未經許可，寄藏可發射子彈具有殺傷力之改造手槍壹枝，處有期徒刑壹年陸月
，併科罰金新臺幣壹拾萬元，罰金如易服勞役，以銀元佰元即新臺幣玖佰元折算壹
日。緩刑伍年，緩刑期內付保護管束。
扣案之改造手槍壹枝（槍枝管制編號0000000000號；含彈匣壹個）沒收。
    事      實
一、甲○○明知未經許可，不得寄藏可發射子彈具有殺傷力之各式槍枝及子彈，竟於
    民國八十八年四、五月間某日凌晨一時許，在新竹市○○路某家ＰＵＢ內，未經
    許可，受一年籍不詳之成年男子「潘世杰」之託代為保管而取得之仿ＣＯＬＴ廠
    半自動手槍製造之金屬玩具換裝土造金屬槍管改造而成之改造手槍一枝（槍枝管
  制編號0000000000號）、仿ＧＬＯＣＫ廠半自動手槍製造之玩具手槍
    換裝土造金屬槍管所改造之不具有殺傷力之玩具手槍一枝（槍枝管制編號000
    0000000號）、子彈十六顆等物後，並將之藏於新竹市○○街八三巷五弄
    一號之住處。嗣於九十年六月二十二日凌晨一時四十分許，甲○○持上開改造手
    槍及子彈置於手提袋內，至新竹市○○路九五巷三八弄十一號「笑傲江湖ＫＴＶ
    」三０二號包廂，欲向友人炫耀時，遇警臨檢，甲○○因慌張而令不知情之友人
    乙○○將手提袋藏置於包廂廁所馬桶內，惟仍為警查獲，並扣得上開槍枝及子彈
    。
二、案經新竹市警察局第二分局報請臺灣新竹地方法院檢察署檢察官偵查起訴。
    理      由
一、右揭犯罪事實，業據被告甲○○於警、偵訊中及本院審理時坦承不諱，核與證人
    乙○○證述情節相符，而上開扣案改造手槍二枝（槍枝管制編號0000000
    000號及0000000000號）送請鑑定結果，認編號00000000
    00號槍枝係以仿ＣＯＬＴ廠半自動手槍製造之金屬玩具手槍換裝土造金屬槍管
    改造而成之改造手槍，機械性能良好，可擊發適用子彈，認具殺傷力，另一支則
    因扳機損壞，無法擊發子彈，認不具殺傷力；至送驗子彈十六顆，認均係土造子
    彈，其中十顆具直徑約八．一ｍｍ金屬彈頭，六顆具直徑約十ｍｍ金屬彈頭，經
    試射後，其中十四顆可擊發，認具殺傷力，其餘二顆因無法擊發，認不具殺傷力
    等情，此有內政部警政署刑事警察局九十年七月六日刑鑑字第一０四三一六號鑑
    驗通知書、九十年十一月二十三日（九十）刑鑑字第二一八四五六號函各一紙在
    卷足憑，復有改造手槍二支及子彈十六顆扣案可稽，被告犯行，應堪認定。
二、核被告所為，係犯槍砲彈藥刀械管制條例第十一條第四項之未經許可寄藏可發射
    子彈具有殺傷力之槍枝罪、第十二條第四項之未經許可寄藏子彈罪。被告一寄藏
    行為同時觸犯前揭未經許可寄藏可發射子彈具有殺傷力之槍枝罪、未經許可寄藏
    子彈罪，為想像競合犯，依刑法第五十五條前段之規定，從一重之未經許可寄藏
    可發射子彈具有殺傷力之槍枝罪處斷。爰審酌被告寄藏槍彈數量不少、寄藏時間
    長達二年，期間又未能主動報繳槍彈，或供出委託寄藏之「潘世杰」真實年籍姓
    名以供查緝，惟其寄藏期間並未以之作為不法用途及平日素行尚稱良好等一切情
    狀，量處如主文所示之刑，併就罰金部分諭知易服勞役之折算標準。末查被告前
    未曾受有期刑以上刑之宣告，有臺灣新竹地方法院檢察署刑案資料查註紀錄表及
    臺灣高等法院被告全國前案紀錄表各一紙在卷足憑，經此教訓今後應益知慎戒，
    信無再犯之虞，本院認本案刑之宣告，以暫不執行為適當，爰併諭知緩刑五年，
    緩刑期內付保護管束，用勵自新，以觀後效。至扣案之改造手槍一枝（槍枝管制
    編號0000000000號；含彈匣一個），係屬違禁物，應依刑法第三十八
    條第一項第一款宣告沒收，另一枝改造手槍經鑑定既認不具殺傷力，應認不屬違
    禁物，爰不予宣告沒收；子彈部分，其中二顆因無法擊發，不具殺傷力，其餘十
    四顆業經內政部警政署刑事警察局試射，該子彈彈殼、彈頭分離，均不屬於違禁
    物，亦非被告供犯罪所用之物，爰均不予宣告沒收。又查被告行為後，槍砲彈藥
    刀械管制條例第十九條強制工作之規定，業於九十年十一月十四日修正公布予以
    刪除，是被告犯罪後法律已有變更，比較新舊法結果以新法有利於被告，爰依刑
    法第二條第一項前段規定，適用最有利於被告之新法，不併諭知令入勞動場所強
    制工作，附此敘明。
據上論斷，應依刑事訴訟法第二百九十九條第一項前段，槍砲彈藥刀械管制條例第十
一條第四項、第十二條第四項、刑法第二條第一項前段、第十一條前段、第五十五條
、第三十八條第一項第一款、第四十二條第二項、第七十四條第一款、第九十三條第
一項，罰金罰鍰提高標準條例第二條，現行法規所定貨幣單位折算新台幣條例第二條
，判決如主文。
本案經檢察官吳金棟到庭執行職務
中      華      民      國    九十一    年      三      月      十二    日
                              臺灣新竹地方法院刑事第一庭
                                      審判長法  官  賴  淑  敏
                                            法  官  王  佳  惠
                                            法  官  楊  麗  文
右正本證明與原本無異。
如不服本判決，應於判決送達後十日內向本院提出上訴狀( 應附繕本 )，上訴於
臺灣高等法院。
                                            書記官  陳  秀  子
中      華      民      國    九十一    年      三      月      十二    日
附錄本案論罪科刑法條：
槍砲彈藥刀械管制條例第十一條第四項
未經許可，持有、寄藏或意圖販賣而陳列第一項所列槍砲者，處一年以上七年以下有
期徒刑，併科新臺幣七百萬元以下罰金。
槍砲彈藥刀械管制條例第十二條第四項
未經許可，持有、寄藏或意圖販賣而陳列子彈者，處五年以下有期徒刑，併科新臺幣
三百萬元以下罰金。
